# 请教陈版：现金流问题

提问人：跨度防护 时间：2020-04-06 08:05:22
案例：A公司对B公司增资， 2019 年 6 月 1 日达到并表条件，但A尚未对B实际出资。A在编制合并报表时，将B公司6-12月现金流量表（期初、本期增加、期末均纳入）纳入纳入合并范围。
请教陈版：
1 、B公司期初货币资金余额不应纳入合并范围，是否在合并层面增加一笔调整分录，将期初货币资金调整计入“ 取得子公司及其他营业单位支付的现金净额”，由于A尚未出资，“ 取得子公司及其他营业单位支付的现金净额”为负数，是否应调整计入“收到的其他与投资活动有关的现金”；
2 、由于1-5月未并表，但A1-5月借给B5000元， 5000 元现金流不应在合并层面抵消，合并层面计入“支付的其他与投资活动有关的现金”，这样理解是否正确？

回答人：chenyiwei
1 、可以这样理解。
2 、是。但随着 6 月纳入合并报表范围，该部分现金可能构成了购买日B公司现金余额的组成部分，事实上在合并报表层面变相地全部或部分收回。